【裁判字號】    95,訴,2538
【裁判日期】    950822
【裁判案由】    毒品危害防制條例
【裁判全文】
臺灣高雄地方法院刑事判決              95年度訴字第2538號
公  訴  人  臺灣高雄地方法院檢察署檢察官
被      告  甲○○
上列被告因毒品危害防制條例案件，經檢察官提起公訴（95年度
毒偵字第4512號），本院依簡式審判程序，判決如下：
    主  文
甲○○連續施用第一級毒品，累犯，處有期徒刑玖月；又施用第
二級毒品，累犯，處有期徒刑肆月。應執行有期徒刑壹年。
    事  實
一、甲○○前於民國86年間因肅清煙毒條例等案件，經臺灣屏東
    地方法院以85年度訴字第845 號判處有期徒刑3 年2 月、4
    月，定應執行有期徒刑3 年3 月確定，經入獄執行後，於89
    年2 月3 日縮短刑期假釋出獄，所餘期間交付保護管束，於
    90年7 月9 日縮刑期滿，假釋未經撤銷，未執行之刑以已執
    行論。甲○○復於90年間因施用毒品案件，經本院以90 年
    度毒聲字第7043號裁定送觀察、勒戒後，認有繼續施用毒品
    之傾向，再經本院以90年度毒聲字第7043號裁定令入戒治所
    施以強制戒治，嗣經停止戒治，所餘戒治期間交付保護管束
    ，於91年11月25日強制戒治期滿，視為執行完畢，並由臺灣
    高雄地方法院檢察署檢察官於91年12月3 日以91年度戒毒偵
    字第1113號案件為不起訴處分確定。惟其未能警惕並戒絕毒
    癮，復於上開毒品強制戒治執行完畢釋放後之5 年內，基於
    施用第一級毒品海洛因之概括犯意，自95年3 月19日某時起
    ，至同年5 月9 日上午9 時許止，以每日施用2 次之頻率，
    連續在不詳處所，以注射針筒注射之方式，連續施用第一級
    毒品海洛因多次；另基於施用第二級毒品甲基安非他命之犯
    意，於95年5 月8 日上午某時許，在不詳地點，以不詳方式
    ，施用第二級毒品甲基安非他命1 次。嗣於95年5 月9 日11
    時45分許，為警持搜索票在高雄市苓雅區○○○路473 之1
    號8 樓執行搜索時，因甲○○在場，經警徵得其同意採集尿
    液送驗結果，呈嗎啡及甲基安非他命陽性反應而查獲。
二、案經高雄市政府警察局前鎮分局報告臺灣高雄地方法院檢察
    署檢察官偵查起訴。
    理  由
一、本件被告甲○○所犯係死刑、無期徒刑、最輕本刑為3 年以
    上有期徒刑以外之罪，其於本院準備程序中就被訴事實為有
    罪之陳述，經告知簡式審判程序之旨，並聽取公訴人及被告
    之意見後，合議庭裁定由受命法官獨任進行簡式審判程序。
二、上開犯罪事實，被告於本院審理中業已坦白承認，且被告為
    警查獲後，經提供乾淨空瓶2 只由其親自排放尿液並在其面
    前封緘送驗結果，呈嗎啡及甲基安非他命陽性反應，此有高
    雄市政府警察局前鎮分局查獲毒品案件嫌犯尿液編號暨姓名
    對照表（代號：I-229） 、高雄市立凱旋醫院95年5 月21
    日出具濫用藥物尿液檢驗報告（檢體編號I-229） 各1 紙附
    卷可稽，堪認被告之自白與事實相符。被告前因施用毒品案
    件，業經觀察、勒戒及強制戒治之治療程序，並經檢察官為
    不起訴處分確定，已詳如事實欄所載，此有臺灣高等法院被
    告前案紀錄表1 份在卷可查，其於強制戒治執行完畢釋放後
    5 年內，再犯本件施用毒品之罪，事證明確，犯行均堪認定
    ，自應依法論科。
三、查海洛因及甲基安非他命分別為毒品危害防制條例第2 條第
    2 項第1 、2 款所定第一級與第二級毒品，均不得持有、施
    用。核被告所為，係犯同條例第10條第1 項之施用第一級毒
    品罪及同條第2 項之施用第二級毒品罪。被告持有海洛因及
    甲基安非他命進而施用，其持有之低度行為均應為施用之高
    度行為所吸收，不另論罪。按被告行為後，刑法第56條連續
    犯之規定業於95年7 月1 日修正公布施行，則被告之犯行，
    因行為後刑法業已刪除連續犯之規定，此刪除雖非犯罪構成
    要件之變更，但顯已影響行為人刑罰之法律效果，自屬法律
    有變更，依刑法第2 條第1 項之規定，比較新、舊法結果，
    應適用較有利於被告之行為時法律即舊法論以連續犯（最高
    法院95年第8 次刑事庭會議決議參照），是被告所為上開多
    次施用第一級毒品海洛因之犯行，時間緊接、犯罪構成要件
    相同，顯然基於概括犯意反覆為之，為連續犯，應依修正前
    刑法第56條之規定以一罪論，並加重其刑。其所犯連續施用
    第一級毒品罪及施用第二級毒品罪2 罪間，犯意各別、行為
    互殊，應予分論併罰。又被告如事實欄所載有期徒刑執行完
    畢之前科紀錄，有卷附臺灣高等法院被告前案紀錄表1 份可
    按，其於有期徒刑執行完畢釋放後5 年內，再故意犯本件最
    重法定本刑為有期徒刑以上之罪，不論依修正前刑法第47條
    ，或修正後同法第47條第1 項之規定，均構成累犯，對被告
    而言並無有利或不利之情形，自不生新舊法比較之問題，是
    被告所犯2 罪均應逕依修正前刑法第47條，論以累犯，並就
    施用第一級毒品罪部分，遞加重其刑，就施用第二級毒品罪
    部分，加重其刑。本院審酌被告於業經觀察、勒戒及強制戒
    治之治療程序，又連續多次施用第一級毒品，並另施用第二
    級毒品，顯見其未能戒斷施用毒品惡習，改過意志不堅，惟
    施用毒品係自傷行為，尚未直接危及他人，反社會危險性應
    屬較低，且被告犯罪後復能坦承犯行及斟酌其施用毒品期間
    、次數、頻率與僅有施用毒品之前科素行等一切情狀，各量
    處如主文所示之刑，並定其應執行之刑。
四、被告行為後，刑法第51條亦經修正公布施行，修正前刑法第
    51條規定：「數罪併罰，分別宣告其罪之刑，依左列各款定
    其應執行者：」其中第5 款規定：「宣告多數有期徒刑者，
    於各刑中之最長期以上，各刑合併之刑期以下，定其刑期。
    但不得逾二十年。」修正後刑法第51條第5 款規定：「宣告
    多數有期徒刑者，於各刑中之最長期以上，各刑合併之刑期
    以下，定其刑期。但不得逾三十年。」比較結果，修正後刑
    法並非較有利於行為人，依刑法第2 條第1 項前段之規定，
    仍應依修正前刑法，定其應執行之刑，附此敘明。
據上論斷，應依刑事訴訟法第273 條之1 第1 項、第284 條之1
、第299 條第1 項前段，毒品危害防制條例第10條第1 、2 項，
刑法第2 條第1 項前段、第11條前段、修正前第47條、第56 條
、第51條第5 款，判決如主文。
本案經檢察官黃碧玉到庭執行職務。
中    華    民    國    95    年    8     月    22    日
                  鳳山刑事第2 庭    法  官  李嘉益
以上正本證明與原本無異。
如不服本判決，應於收受送達後10日內向本院提出上訴書狀。
中    華    民    國    95    年    8     月    22    日
                                    書記官  郭南宏
附錄本案論罪科刑法條：
毒品危害防制條例第10條
施用第一級毒品者，處 6 月以上 5 年以下有期徒刑。
施用第二級毒品者，處 3 年以下有期徒刑。


司法院資訊處製作；財團法人民間司法改革基金會備份。
